臺灣基隆地方法院刑事判決　　　　　　　 94年度易字第356號
公　訴　人　臺灣基隆地方法院檢察署檢察官
被　　　告　甲○○
上列被告因毒品危害防制條例案件，經檢察官提起公訴（94年度
毒偵字第1877號、第2046號），本院合議庭裁定由受命法官獨任
進行審判，經改依簡式審判程序審理後判決如下︰
    主      文
甲○○連續施用第二級毒品，累犯，處有期徒刑拾壹月。扣案之
第二級毒品安非他命（毛重拾伍公克）沒收銷燬之。
    事     實
一、甲○○前因施用第2 級毒品案件，經本院判處有期徒刑8 月
    確定；又因施用第2 級毒品案件，經本院判處有期徒刑10月
    確定；再因偽造文書案件，經本院判處有期徒刑4 月確定；
    復因恐嚇案件，經臺灣高等法院判處有期徒刑4 月確定；後
    三案經臺灣高等法院裁定應執行有期徒刑1 年4 月確定，嗣
    上述徒刑接續執行，於民國91年7 月15日假釋出監，92年 1
    月5日 假釋期滿執行完畢。又因施用第2 級毒品案件，經本
    院判處有期徒刑6 月，如易科罰金以300 元折算1 日，而於
    93年3 月26日易科罰金執行完畢。再因施用第2 級毒品案件
    ，經臺灣高等法院判處有期徒刑10月確定，於94年6 月9 日
    執行完畢。另因持有第1 級毒品案件，經本院判處有期徒刑
    4 月確定，於94年8 月17日易科罰金執行完畢。
二、甲○○前因施用第2 級毒品安非他命案件，經本院裁定送觀
    察勒戒後，認無繼續施用毒品之傾向，由臺灣基隆地方法院
    檢察署檢察官於87年7 月27日以87年度偵字第2970號為不起
    訴處分確定，而於87年7 月29日執行完畢釋放。復因施用第
    2 級毒品安非他命案件，經本院裁定送強制戒治，經執行強
    制戒治後，於88年12月17日停止戒治付保護管束，嗣經撤銷
    停止戒治，於89年7 月10日入基隆戒治所執行殘餘之強制戒
    治期間6 月28日，至90年2 月6 日執行完畢。
三、詎其仍不知悔改，於強制戒治執行完畢後5 年以內，復基於
    施用第2 級毒品安非他命之概括犯意，自94年7 月5 日中午
    某時起至同年月26日傍晚某時止，在基隆市○○路住處附近
    車內等處，以將第2 級毒品安非他命置於鋁箔紙上燒烤產生
    煙霧而吸食之方式，連續施用第2 級毒品安非他命多次。嗣
    為警先於94年7 月6 日下午2 時40分許，在基隆市○○區○
    ○街119 號3 樓查獲；繼於同年月26日晚間10時許，在臺北
    縣萬里鄉○○路2 ─ 3號10樓之12，為警執行搜索時查獲，
    並扣得第2 級毒品安非他命（毛重15公克）。
四、案經臺北市政府警察局內湖分局移送臺灣基隆地方法院檢察
    署檢察官偵查後起訴。
    理     由
壹、程序事項
    本件被告甲○○所犯者非為死刑、無期徒刑、最輕本刑為 3
    年以上有期徒刑之罪或高等法院管轄第一審案件，其於準備
    程序進行中，先就被訴事實為有罪之陳述，經告知其簡式審
    判程序之旨，並聽取公訴人、被告之意見後，本院業已依刑
    事訴訟法第273 條之1 第1 項之規定，裁定由受命法官獨任
    以簡式審判程序進行本案之審理。
貳、實體事項
一、上開犯罪事實，有下列證據可以證明：
  (一)上揭犯罪事實，業據被告於本院準備程序及審理中坦承在卷
    ，其自白核與下列事證相符，堪以採信。
  (二)台灣檢驗科技股份有限公司第CH/2005/70318 、第CH/2005/
    70804 濫用藥物尿液檢驗報告2 份：
    被告為警查獲後所採集之尿液，經送驗結果，呈安非他命及
    甲基安非他命之陽性反應。
  (三)扣案之白色結晶體（毛重15公克）及台北市政府警察局內湖
    分局查獲涉嫌毒品危害防制條例毒品初步鑑驗報告單1份：
    被告坦承扣案之白色結晶體含有第2 級毒品安非他命，且經
    台北市警察局內湖分局依聯勤二０四廠製造之煙毒品檢驗 A
    包試劑初步檢驗結果，亦呈安非他命反應，堪認扣案之白色
    結晶體內含有第2 級毒品安非他命。
  (四)臺灣高等法院被告前案紀錄表1 份：
    被告因施用毒品案件，經執行強制戒治，於90年2 月6 日執
    行完畢。
二、論罪科刑之理由：
  (一)按安非他命係毒品危害防制條例第2 條第2 項第2 款所定之
    第2 級毒品，被告予以施用，核其所為，係犯毒品危害防制
    條例第10條第2 項之施用第2 級毒品罪。又被告因施用而持
    有第2 級毒品安非他命，其持有第2 級毒品之低度行為應為
    施用第2 級毒品之高度行為所吸收，不另論罪。
  (二)被告先後施用第2 級毒品安非他命，時間緊接，復觸犯構成
    要件相同之罪名，顯係基於概括犯意為之，為連續犯，應論
    以1 罪，並依法加重其刑。
  (三)被告前曾受如事實欄所載有期徒刑之執行完畢，於5 年內再
    犯本件有期徒刑以上之罪，為累犯，應依法遞加重其刑。
  (四)爰審酌被告犯罪之動機、曾有施用毒品前科仍不思悔改，一
    再施用毒品，惟犯罪後坦承犯行，且所犯施用毒品行為係戕
    害自己身心健康，尚未危及他人等一切情狀，量處如主文所
    示之刑。
三、沒收：
    扣案之白色結晶體（毛重15公克）含有第2 級毒品安非他命
    ，業如前認定，爰依法宣告沒收銷燬之。
四、應適用之法律：
　　刑事訴訟法第273 條之1 第1 項、第310 條之2 、第454 條
    第1 項、第299 條第1 項前段，毒品危害防制條例第10條第
    2 項、第23條第2 項、第18條第1 項前段，刑法第11條、第
    56 條 、第47條。
五、對於本件判決如有不服，得自收受送達後10日內，向本院提
    出上訴書狀，上訴於臺灣高等法院。
本案經檢察官乙○○到庭執行職務。
中　　華　　民　　國　　94　　年　　9 　　月　　30　　日
                  刑事第一庭法  官  劉桂金
以上正本證明與原本無異。
對於本件判決如有不服，應於收受送達後10日內，向本院提出上
訴書狀，上訴於臺灣高等法院，並按他造當事人之人數附具繕本
。
中　　華　　民　　國　　94　　年　　9 　　月　　30　　日
                            書記官  丁文宏
附錄論罪法條：
毒品危害防制條例第10條第2項：
施用第2 級毒品者，處3 年以下有期徒刑。
